臺灣高雄地方法院刑事判決　　　　　　　96年度易字第2949號
公　訴　人　臺灣高雄地方法院檢察署檢察官
被　　　告　甲○○
上列被告因竊盜案件，經檢察官提起公訴（96年度偵字第20256
號），被告於本院準備程序中就被訴事實為有罪之陳述，經詢問
當事人意見，合議庭裁定由受命法官依簡式審判程序獨任審理，
本院判決如下：
    主  文
甲○○犯攜帶兇器竊盜罪，累犯，處有期徒刑拾月。
    事  實
一、甲○○前因竊盜案件，經本院以91年度簡字第1329號判決處
    有期徒刑6 月確定，甫於民國93年4 月29日執行完畢。詎猶
    不知悔改，意圖為自己不法之所有，自96年4 月25日清晨5
    時許至同日上午7 時10分止，持客觀上具有危險性可為兇器
    之鐵製小剪刀1 把，騎乘車號M6R-913 號機車，沿途接續在
    ：(一)高雄縣大寮鄉○○村○○○路51巷31號前，以上揭小剪
    刀破壞乙○○所有車號J9-1652 號自小貨車車門鎖，竊取乙○○所有之新台幣（下同）約2000元、佳能牌數位相機1 台
    及香菸4 、5 包；(二)高雄縣大寮鄉○○村○○○路29巷2 之
    77號前，以上揭小剪刀破壞戊○○所有車號WAB-238 號輕型
    機車座墊鑰匙孔，因車內無值錢財物而未得手；(三)高雄縣大
    寮鄉○○村○○○路51巷33號前，以上揭小剪刀破壞丙○○
    所有車號3071-JP 號自小客車車門鎖及車號L58-139 號重型
    機車座墊，因車內均無值錢財物而未得手；(四)高雄縣大寮鄉
    ○○村○○○路51巷34號前，以上揭小剪刀破壞丁○○所有
    車號VM-5558 號自小客車車門鎖，因上揭小剪刀卡在鑰匙孔
    致未能打開車門竊取財物（上開毀損部分均未經告訴）。嗣
    經警調閱上開失竊地點附近裝設之路口監視器錄影紀錄，於
    96年5 月8 日循線查獲，始知悉上情。
二、案經高雄縣政府警察局林園分局報請臺灣高雄地方法院檢察
    署檢察官偵查起訴。
    理  由
一、本案被告甲○○所犯攜帶兇器竊盜罪，係屬死刑、無期徒刑
    、最輕本刑為3 年以上有期徒刑以外之罪，其於準備程序就
    前揭被訴事實為有罪之陳述，經依法告知簡式審判程序之旨
    ，並聽取當事人之意見後，本院認無不得或不宜改依簡式審
    判程序進行之情形，爰由合議庭依刑事訴訟法第273 條之1
    第1 項規定，裁定本件由受命法官獨任進行簡式審判程序，
    合先敘明。
二、上揭犯罪事實，業據被告於本院審理中坦承不諱（本院96年
    11月7 日準備程序筆錄第2 頁、審判筆錄第4 頁），核與證
    人即被害人乙○○警詢及偵訊（96偵20256 卷第8 至9 頁、
    第47頁）、戊○○警詢（96偵20256 卷第12至13頁）、丙○○警詢（96偵20256 卷第14至15頁）及丁○○警詢中（96偵
    20256 卷第10至11頁）之證述，大致相符，復有職務報告書
    （96偵20256 卷第42頁）、現場監視錄影帶翻拍照片3 幀（
    96偵20256 卷第20至22頁）、被告及犯案時所騎乘之機車照
    片4 幀（96偵20256 卷第23頁）附卷可資佐證。從而，被告
    上開自白與事實相符，自可採為認定事實之證據。是本案事
    證明確，被告上開犯行，堪以認定，應依法論罪科刑。
三、核被告所為，係犯刑法第321 條第1 項第3 款之攜帶兇器竊
    盜罪。按數行為於同時同地或密切接近之時地實施，侵害同
    一之法益，各行為之獨立性極為薄弱，依一般社會觀念，在
    時間差距上，難以強行分開，在刑法評價上，以視為數個舉
    動之接續施行，合為包括之一行為予以評價，較為合理，則
    屬接續犯，而為包括之一罪（最高法院86年度台上字第3295
    號判例參照）。查本件被告持客觀上具有危險性可為兇器之
    鐵製小剪刀1 把，騎乘車號M6R-913 號機車，沿途持上揭小
    剪刀於96年4 月25日清晨5 時起至同日上午7 時10分止之短
    暫時間內，接續以破壞車門或機車座墊方式竊取財物。準此
    ，顯見被告於下手行竊之初，即有沿路搜尋竊取他人車內財
    物之犯意，且於密切之時、地實施犯行，依前開判例意旨，
    並參諸刑法廢除連續犯後，應發展接續犯之概念，對於合乎
    接續犯之情形，認為構成單一犯罪之立法意旨，本院認被告
    上開攜帶兇器竊盜犯行，應論以接續犯。被告曾有如事實欄
    所示之前科紀錄，此有上開前案紀錄表在卷可參，其於有期
    徒刑執行完畢後5 年內，故意再犯本件有期徒刑以上之罪，
    為累犯，應依刑法第47條第1 項規定加重其刑。爰審酌被告
    不思以正當途徑獲取財物，僅因缺錢花用，竟恣意隨機竊取
    他人物品，守法觀念淡薄，且對他人財產安全已生危害，惟
    念其於犯後坦承犯行，犯後態度尚稱良好，並考量所竊取之
    物品價值非鉅等一切情狀，量處如主文所示之刑，以示懲儆
    。至未扣案之鐵製小剪刀1 把，雖係被告所有且係供被告本
    件犯罪之用，然因於行竊被害人丁○○小客車當時刀頭卡在
    鑰匙孔內，且事後已遭被告丟棄路旁垃圾桶內，業分別經被
    害人丁○○證述（警卷第11頁）及被告供述（警卷第4 頁）
    在卷，顯已滅失，爰不予宣告沒收，併此敘明。
據上論斷，應依刑事訴訟法第273 條之1 第1 項、第284 條之1
、第299 條第1 項前段，刑法第321 條第1 項第3 款、第47條第
1 項，判決如主文。
本案經檢察官陳俊秀到庭執行職務。
中　　華　　民　　國　　96　　年　　11　　月　　14　　日
                  刑事第八庭  法　官 曾仁勇
以上正本證明與原本無異。
如不服本判決應於收受本判決後10日內向本院提出上訴書狀，並
應敘述具體理由，如未敘述上訴理由者，應於上訴期間屆滿後20
日內補提理由書狀於本院（均須按他造當事人之人數附繕本）「
切勿逕送上級法院」。
中　　華　　民　　國　　96　　年　　11　　月　　14　　日
                             書記官  王治華
附錄本判決論罪之法條：
中華民國刑法第321條
犯竊盜罪而有左列情形之一者，處 6 月以上、 5 年以下有期徒
刑：
一  於夜間侵入住宅或有人居住之建築物、船艦或隱匿其內而犯
    之者。
二  毀越門扇、牆垣或其他安全設備而犯之者。
三  攜帶兇器而犯之者。
四  結夥三人以上而犯之者。
五  乘火災、水災或其他災害之際而犯之者。
六  在車站或埠頭而犯之者。
